臺灣臺中地方法院刑事判決　　　　　　　　　　　　九十三年度訴字第一三六五號
　　公　訴　人　臺灣臺中地方法院檢察署檢察官
　　被　　　告　甲○○
右列被告因違反毒品危害防制條例案件，經檢察官提起公訴（九十三年度毒偵字第一
三四二號），嗣經被告於準備程序中就被訴事實為有罪之陳述，由本院合議庭裁定由
受命法官獨任進行簡式審判程序審理，本院判決如左：
    主  文
甲○○連續施用第一級毒品，累犯，處有期徒刑壹年。扣案之注射針筒肆支、橡皮管
壹條、塑膠管挖杓壹支，均沒收。
    事  實
一、甲○○前於民國八十七年間因施用第二級毒品案件，經本院裁定送勒戒處所觀察
    、勒戒後，認無繼續施用毒品之傾向，由臺灣臺中地方法院檢察署檢察官以八十
    七年度偵字第一六三三四號為不起訴處分確定。嗣又於八十七年間因施用第二級
    毒品案件，再經本院裁定送勒戒處所觀察、勒戒後，認有繼續施用毒品之傾向，
    而經本院裁定送臺灣臺中戒治所強制戒治一年，嗣於強制戒治執行滿三月後，經
    本院裁定停止戒治，所餘戒治期間付保護管束，甲○○即於八十八年四月二十六
    日停止戒治出所，並於八十八年十月四日保護管束期滿，未經撤銷，其該次施用
    毒品犯行，並經臺灣臺中地方法院檢察署檢察官以八十七年度偵字第一九一一五
    號聲請簡易判決處刑，而經本院以八十八年度沙簡字第一二六號刑事簡易判決判
    處有期徒刑四月確定在案，甫於九十年六月二十二日以易科罰金執行完畢。詎甲
    ○○於上開強制戒治執行完畢釋放後及上開有期徒刑執行完畢五年內，復基於施
    用第一級毒品海洛因之概括犯意，自九十二年十一月間某日起，迄九十三年四月
    十四日十四時止，在其位於臺中市○○路○段一０二號五樓之二住處內，以將第
    一級毒品海洛因置入針筒內摻水稀釋後注射體內之方式，以約二天施用一次之頻
    率，連續施用第一級毒品海洛因多次。嗣為警於九十三年四月十四日十四時許，
    在其上開住處內查獲，並當場扣得其所有供其施用第一級毒品海洛因所用之注射
    針筒四支、橡皮管一條、塑膠管挖杓一支等物，其為警所採集之尿液經送驗後，
    檢驗結果呈嗎啡（海洛因之代謝物）陽性反應，遂查悉上情。
二、案經臺中市警察局第一分局報請臺灣臺中地方法院檢察署檢察官偵查起訴。
    理  由
一、前揭事實，業據被告甲○○於本院準備程序及審理時均坦承不諱，而被告於上開
    時間為警所採集之尿液，經送請詮昕科技股份有限公司以氣相層析質譜儀分析法
    檢驗，其檢驗之結果呈嗎啡（海洛因之代謝物）陽性反應一節，有詮昕科技股份
    有限公司九十三年四月二十八日第00000000號濫用藥物尿液檢驗報告一份附卷可
    稽，且有被告所有供其施用第一級毒品海洛因所用之注射針筒四支、橡皮管一條
    、塑膠管挖杓一支等物扣案可佐，並有員警職務報告書、搜索扣押筆錄、扣押物
    品目錄表各一份及查獲現場照片四幀等在卷可證。準此，足認被告自白與事實相
    符，得為證據，且堪採信。綜上所述，本案事證明確，被告上開犯行洵堪認定。
二、按毒品危害防制條例第二十條、第二十三條係規定對於經觀察勒戒或強制戒治執
    行完畢釋放後，五年內再犯該條例第十條之罪者，不適用毒品危害防制條例第二
    十條第一、二項所規定之觀察勒戒及強制戒治之處遇程序，而應逕由檢察官依法
    追訴。查被告前於八十七年間因施用第二級毒品案件，經本院裁定送勒戒處所觀
    察、勒戒後，認有繼續施用毒品之傾向，而經本院裁定送臺灣臺中戒治所強制戒
    治一年，嗣被告於強制戒治執行滿三月後，經本院裁定停止戒治，所餘戒治期間
    付保護管束，被告即於八十八年四月二十六日停止戒治出所，並於八十八年十月
    四日保護管束期滿，未經撤銷等情，有臺灣臺中地方法院檢察署刑案資料查註紀
    錄表及臺灣高等法院被告全國前案紀錄表各一份在卷可查，則被告於前述強制戒
    治執行完畢釋放後，五年內復再犯本件施用第一級毒品之案件，係再犯毒品危害
    防制條例第十條之罪，堪以認定。
三、再按，海洛因係毒品危害防制條例第二條第二項第一款所列之第一級毒品，不得
    非法施用。故核被告所為，係犯毒品危害防制條例第十條第一項之施用第一級毒
    品罪。被告持有第一級毒品海洛因後，進而施用，其持有之低度行為應為施用之
    高度行為所吸收，不另論其持有第一級毒品罪。又被告先後多次施用第一級毒品
    之犯行，時間緊接，犯罪構成要件相同，顯係出於概括之犯意為之，為連續犯，
    應依刑法第五十六條規定，以一罪論，並加重其刑。又被告前犯施用毒品案件，
    經本院以八十八年度沙簡字第一二六號刑事簡易判決判處有期徒刑四月確定在案
    ，甫於九十年六月二十二日以易科罰金執行完畢一節，亦有臺灣臺中地方法院檢
    察署刑案資料查註紀錄表及臺灣高等法院被告全國前案紀錄表各一份在卷可查，
    其於五年內再犯本件有期徒刑以上之罪，為累犯，應依刑法第四十七條規定，遞
    加重其刑。爰審酌被告前有多次施用毒品之前科，迭經本院裁定令送觀察、勒戒
    及令入戒治處所施以治療，且業經本院於前案判刑確定，惟其猶仍不知戒除施用
    毒品之惡習，而無視於毒品對於自身健康之戕害及國家對於杜絕毒品犯罪之禁令
    ，惟念及施用毒品本質上係屬自戕行為，犯罪手段尚屬平和，亦未因此而危害他
    人，所生損害尚非鉅大，且其犯後坦承犯行，態度尚稱良好，況且施用毒品者均
    有相當程度之成癮性及心理依賴，其犯罪心態與一般刑事犯罪之本質並不相同等
    一切情狀，量處如主文所示之刑，以示懲儆。
四、扣案之注射針筒四支、橡皮管一條、塑膠管挖杓一支等物，均為被告所有供其施
    用第一級毒品所用之物，業據被告供承在卷，爰依刑法第三十八條第一項第二款
    之規定，均宣告沒收之。至於同時為警查扣之玻璃吸食器一個，雖為被告所有，
    然並非供被告施用第一級毒品所用之物，業據被告供明在卷，查該等扣案物並非
    違禁物，本院復查無其他積極證據足資證明上開物品確係供被告施用毒品、預備
    供施用毒品所用或因施用毒品所得之物，依法即不得宣告沒收之，併此敘明。
五、據上論斷，應依刑事訴訟法第二百七十三條之一第一項、第二百九十九條第一項
    前段，毒品危害防制條例第十條第一項，刑法第十一條前段、第五十六條、第四
    十七條、第三十八條第一項第二款，判決如主文。
中      華      民      國    九十三    年      七      月     三十     日
                              臺灣臺中地方法院刑事第一庭
                                  法  官  廖  慧  如
右正本證明與原本無異。
如不服本判決，應於判決送達後十日內向本院提出上訴狀，上訴於臺灣高等法院臺中
分院( 須附繕本 )。
                                  書記官
中      華      民      國     九十三   年       八      月     三      日
附錄論罪科刑法條全文
毒品危害防制條例第十條第一項
施用第一級毒品者，處六月以上五年以下有期徒刑。
